【裁判字號】    88,上易,5435
【裁判日期】    890308
【裁判案由】    就業服務法
【裁判全文】
臺灣高等法院刑事判決                          八十八年度上易字第五四三五號
    上  訴  人
    即  被  告  甲○○
右上訴人因違反就業服務法案件，不服臺灣板橋地方法院八十八年度易字第三四六七
號，中華民國八十八年十月二十九日第一審判決（起訴案號：臺灣板橋地方法院檢察
署八十八年度偵字第三０七六號）提起上訴，本院判決如左：
    主  文
上訴駁回。
    事實及理由
一、本案經本院審理結果，認第一審以上訴人即被告甲○○犯就業服務法第五十八條
    條第一項後段之罪，判處罰金新台幣陸萬元，並諭知易服勞役折算之標準為銀元
    三百元即新台幣玖佰元折算一日，緩刑貳年，認事用法及量刑均無不當，應予維
    持，並引用第一審判決書記載之事實、證據及理由（如附件）。
二、被告上訴意旨猶執陳詞否認犯行，並辯以：前開四名印尼人係寄宿該址，月宿費
    各新台幣一千元；現場紙提袋係瑕疵品退貨，並非在現場加工云云，並聲請訊問
    證人王素蘭，及提出前開四名印尼人來函影本為證。
三、經查：
（一）證人王素蘭於本院訊問時固證稱：「（你經營何公司？）璟昕彩色印刷，被告
      的紙提袋是委託我做的，八十八年元月二十五日早上八點，被告打電話給我說
      提袋有問題，因裡面有瑕疵，他要載回去篩選，因他客戶反應有瑕疵。」等語
      （見本院八十九年元月十三日訊問筆錄）。被告辯稱：「當天剛帶提袋回來，
      警方就到了。」云云（見同上筆錄）。惟依卷附現場照片所示，紙提袋係散諸
      室內各處，顯非被告剛帶回來之情狀，倘現場紙提袋悉數係自證人王素蘭處載
      回之提袋，而非前開四名印尼人加工部分，何至被告於偵審中從未如此主張，
      是其於本院所辯，顯係畏罪飾卸之詞，而將雇印尼人自行加工部分與檢視瑕疵
      品部分混為一談。
（二）前開四名印尼人來函影本固載稱：「由朋友介紹寄宿於台北縣板橋市○○街一
      三九巷二十弄十一號五樓甲○○先生家中，每月宿費一千元...... 一切口供
      都是由警察自己做，壓迫吾等蓋章簽字。」云云，惟查被告於原審辯稱：「那
      四個外勞是我已訂婚之未婚妻姐姐的兒女。」云云，顯與前開來函所稱朋友介
     紹寄宿不合，且前開四名印尼人，ＳＵＭＩＴＲＯ  ＲＡＭＬＩ於警訊中證稱
      ：「我在此工作自八十七年十二月三十日起至今。無薪資只有以勞力交換住宿
      在此免交房租費，在此從事購物紙袋加工之工作。」等語（見偵卷第五頁反面
      ），ＹＥＮＩ於警訊中證稱：「我在此工作自一九九八年十二月二十一日起至
      今，無薪資只是以勞力換住宿，在此免交房租費，在此從事購物紙袋加工工作
      。」等語（見偵卷第六頁反面），ＳＵＤＩＡＳＮＴＯ（黃建豐）於警訊中證
      稱：「我自八十七年十一月十四日起工作迄今，沒有薪資僅以工作換免費住宿
      ，並無簽定契約。」等語（見偵卷第七頁反面），ＳＵＷＡＮＤＩ於警訊中證
      稱：「我在此工作，自一九九八年十二月二十一日工作至今無薪資，只是以勞
      力換住宿、免繳房租，在此擔任購物袋加工之工作，沒有訂定契約。」等語（
      見偵卷第八頁反面），及被告於警訊中供稱：「工作之外勞，工作迄今沒有薪
      資，僅以工作換免費住宿。」、「因我加工廠忙碌，欠缺工人才容留該外勞工
      作，職務為從事購物紙袋加工。」等語（見偵卷第四頁反面），均與前開來函
      影本所載及被告於本院所辯祇有寄宿云云不合。前開來函顯係事後迴護被告之
      詞，不足採信。案重初供，以工作換免費住宿，其性質仍屬就業服務法所指聘
      僱，被告所辯，要無可採。
（三）證人即警員林宗良、黃信龍於偵查中一致證稱：「．．．．．．我們一進去四
      個外勞與雇主正在做加工工作。」等語（見偵卷第三十三頁），證人即警員林
      長毅、陳平卿於偵查中一致證稱：「我們到時有外國人來開門，甲○○坐在小
      板凳上，在旁邊折紙袋的尚有其他外勞，每個人都在折紙袋。」等語，另林長
      毅證稱：「是我問甲○○他說沒有薪水，只供他們吃住。」等語，另陳平卿證
      稱：「．．．．．．甲○○有如此講不用錢，只供吃住。」等語（見偵卷第四
      十頁反面止第四十一頁），足證被告確有聘僱前開四名印尼人之情事。
四、綜上而論，被告上訴為無理由，應予駁回。
據上論結，應依刑事訴訟法第三百七十三條、第三百六十八條，判決如主文。
本案經檢察官張啟彬到庭執行職務。
中    華    民    國    八十九    年      三        月        八        日
                            台灣高等法院刑事第二十四庭
                                審判長法  官  陳  貽  男
                         法  官  李  世  貴
                                      法  官  聶  齊  桓
右正本證明與原本無異。
不得上訴。
                                      書記官  于      誠
中    華    民    國    八十九    年      三        月        十        日
附錄：本案論罪科刑法條全文
就業服務法第五十八條第一項後段
            違反第五十三條第一款、第二款或第三款規定，其聘僱或留用人數為一
            人者，處六月以下有期徒刑、拘役或科或併科新臺幣九萬元以下罰金；
            其聘僱或留用人數為二人以上者，處三年以下有期徒刑、拘役或科或併
            科新臺幣三十萬元以下罰金。
            法人之代表人、法人或自然人之代理人、受雇人或其他從業人員，因執
            行業務犯前項之罪者，除處罰其行為人外，對該法人或自然人亦科以前
            項之罰金。


司法院資訊處製作；財團法人民間司法改革基金會備份。
